臺灣高等法院刑事判決　　　　　　　 100年度上易字第2084號
上　訴　人
即　被　告　林朝泉
上列上訴人因違反毒品危害防制條例案件，不服臺灣桃園地方法
院100年度審易字第881號，中華民國100年7月28日第一審判決（
起訴案號：臺灣桃園地方法院檢察署100年度毒偵字第609號），
提起上訴，本院判決如下：
    主  文
上訴駁回。
    事  實
一、林朝泉前於民國89年間因施用毒品案件，經臺灣桃園地方法
    院以89年度毒聲字第2692號裁定送觀察、勒戒後，因無繼續
    施用毒品之傾向，於89年5月8日釋放出所執行完畢，此次施
    用毒品犯行，並經臺灣桃園地方法院檢察署檢察官以89年度
    毒偵字第2254號為不起訴處分確定。於90年間（即前開觀察
    、勒戒執行完畢釋放後5 年內）再因施用毒品案件，經臺灣
    桃園地方法院以90年度毒聲字第545 號裁定送觀察、勒戒後
    ，認有繼續施用毒品之傾向，再由同院以90年度毒聲字第20
    60號裁定令入戒治處所施以強制戒治，因其戒治成效經評定
    為合格，復經同院以90年度毒聲字第4069號裁定停止戒治，
    且於90年10月24日停止戒治出所，並付保護管束，迄至91年
    5月3日保護管束期滿未經撤銷，視為強制戒治期滿執行完畢
    ，此次施用毒品犯行，並經臺灣桃園地方法院以90年度桃簡
    字第678號判決，判處有期徒刑6月確定，入監執行後，已於
    92年5月14日刑期期滿執行完畢（於本案不構成累犯）。詎
    其仍不知悛悔，復基於施用第二級毒品甲基安非他命之犯意
    ，於100年1月24日某時，在桃園縣大溪鎮某工地內，以玻璃
    球燒烤之方式施用第二級毒品甲基安非他命1次。嗣於100年
    1 月25日晚間7時35分許，在桃園縣復興鄉三民村15鄰基國
    派1之5號前為警查獲後，經其同意採集尿液送驗，結果呈甲
    基安非他命陽性反應，始查悉上情。
二、案經桃園縣政府警察局大溪分局移送臺灣桃園地方法院檢察
    署檢察官偵查後提起公訴。
    理  由
一、上揭事實，業據被告於原審法院及本院審理時坦承不諱（見
    原審卷第18頁、第22頁背、第25頁背、第26頁、本院卷第25
    頁背、第34頁背），且被告為警查獲後所採集之尿液，經送
    驗結果，確呈甲基安非他命陽性反應，有臺灣檢驗科技股份
    有限公司100年2月18日濫用藥物檢驗報告、桃園縣政府警察
    局大溪分局被採尿人尿液暨毒品真實姓名與編號對照表各 1
    份在卷可憑（見偵查卷第25頁、第43頁）。又上開檢驗中心
    係先以酵素免疫分析法 （EIA）篩驗，其尿液中安非他命類
    濃度超出檢測範圍，再以氣相層析質譜儀法 （GC/MS）確認
    ；其檢驗方法係以「氣相層析儀」先將物質氣化後，再經分
    析管分離，由於各種物質之沸點及對管柱之吸附力不同，在
    經過檢測器（Detector）測定後，表現出不同之滯留時間（
    Retension time），以滯留時間來判斷係何種物質；再利用
    「質譜儀」為檢測器，將物質撞擊成碎片，紀錄其質譜圖。
    因每個化合物之鍵結能力不同，故不同之物質會有其特定之
    質譜圖，因此在物質之判斷上有如指紋之鑑定，在理論上，
    扣除人為因素，其精確度已接近百分之百。被告上開所採尿
    液送驗結果既呈甲基安非他命之陽性反應，其確曾於100年1
    月24日某時施用第二級毒品甲基安非他命無疑，足認被告自
    白與事實相符。又被告前因施用毒品案件，經臺灣桃園地方
    法院裁定送勒戒處所觀察、勒戒後，認無繼續施用毒品之傾
    向，而於89年5月8日釋放出所，並經臺灣桃園地方法院檢察
    署檢察官以89年度毒偵字第2254號為不起訴處分確定後，再
    犯如事實欄所載之施用毒品犯行而經判刑確定，又犯本件施
    用第二級毒品犯行而為警查獲，即非屬毒品危害防制條例第
    20條第3項所定「5年後再犯」之情形，檢察官逕行起訴，要
    無不合（最高法院95年度第7次刑事庭會議決議、97年度第5
    次刑事庭會議決議、97年度台非字第528、406、342、540號
    、98年度台非字第211號判決、本院暨所屬法院98 年度法律
    座談會刑事類提案第18號提案研討結果參照）。綜上所述，
    本件罪證明確，被告犯行洵堪認定，應予依法論科。
二、按甲基安非他命屬第二級毒品，毒品危害防制條例第2條第2
    項第2 款定有明文。核被告所為，係犯毒品危害防制條例第
    10條第2 項之施用第二級毒品罪，被告施用毒品前後持有第
    二級毒品甲基安非他命之低度行為，為施用之高度行為所吸
    收，不另論罪。
三、原審法院審理結果，認被告林朝泉之犯行事證明確，因而適
    用毒品危害防制條例第10條第2 項之規定，審酌被告之素行
    、犯後態度、犯罪手段、動機、目的、被告之生活狀況、智
    識程度、犯罪所生危害等一切情狀，就其所犯持有第二級毒
    品罪，量處有期徒刑9 月。經核原判決認事用法，均無違誤
    ，量刑之諭知，亦屬妥適，應予維持。被告不服原判決，於
    100年8月16日提起上訴，被告上訴意旨僅泛稱：(一)當日伊至
    李宗德之住處，酒醉後李宗德將其準備好之安非他命提供伊
    施用，伊在意識不清下施用安非他命，隔日李宗德即帶警察
    至其住處搜出安非他命及吸食用具，本件係李宗德騙伊、引
    誘伊吸食的，懇請鈞院傳喚李宗德到庭作證，以證明伊所言
    屬實；(二)原審法院判太重，懇請從輕量刑云云，惟查：(一)經
    本院據被告所陳報之地址傳喚證人李宗德，證人李宗德並未
    到庭，且經審判長當庭詢問被告之意見，被告即表示捨棄傳
    喚該證人（見本院卷第34頁背），則被告上揭所辯，均無以
    為證，且據被告於警詢、檢察官偵訊、原審法院及本院審理
    時供承：「（你有無吸食安非他命？）有吸食安非他命」、
    「我在大溪鎮慈湖工地附近施用安非他命」、「我承認犯行
    」、「我承認有吸食」、「我承認檢察官起訴的犯罪事實」
    、「我承認有吸食毒品」等語（見偵查卷第13頁、第31頁，
    原審卷第18頁、第22頁背、第23頁、第25頁背、第26頁，本
    院卷25頁背、第34頁背），且被告為警查獲後所採集之尿液
    ，經送驗結果，呈甲基安非他命陽性反應，有臺灣檢驗科技
    股份有限公司濫用藥物檢驗報告、桃園縣政府警察局大溪分
    局被採尿人尿液暨毒品真實姓名與編號對照表各1份在卷可
    憑（見偵查卷第25頁、第43頁），足見被告確有於前揭時地
    施用第二級毒品安非他命。再者，據被告於原審法院審理時
    供稱：「（你如何吸食安非他命？）用火烤安非他命吸他的
    煙」、「（施用何種毒品？）我在大溪鎮慈湖工地附近用吸
    管吸食安非他命，沒有施用海洛英」、「（他是拿哪一種給
    你用？）用燒的，用玻璃杯燒給我用」、「（施用方式？）
    安非他命放入玻璃球內燒烤變成煙霧後吸食」等語（見偵查
    卷第13頁、第31頁，原審卷第18頁、第23頁），可知被告當
    時不僅知悉其所施用毒品之種類，亦能分辨毒品施用之方法
    ，並進而施用，則被告確有施用毒品之認識及意欲亦屬甚明
    ，是被告上訴意旨以伊係在意識不清下施用安非他命，伊係
    經李宗德引誘而吸食毒品等語置辯，要非可採。(二)按關於刑
    之量定，係實體法上賦予法院得為自由裁量之事項，倘其未
    有逾越法律所規定之範圍，或濫用其權限，即不得任意指摘
    為違法（最高法院75年台上字第7033號判例意旨可資參照）
    。且在同一犯罪事實與情節，如別無其他加重或減輕之原因
    ，下級審量定之刑，亦無過重或失輕之不當情形，則上級審
    法院對下級審法院之職權行使，原則上應予尊重（最高法院
    85 年度臺上字第24 46號判決意旨可資參照）。本件原審法
    院已就刑法第57條揭示之各種量刑條件妥為審酌，並斟酌被
    告之素行、犯後態度、犯罪手段、動機、目的、被告生活狀
    況、智識程度、犯罪所生危害等情，以為刑之量定之準據，
    其所量定之刑，既非顯然不當，自難認為違法，是被告上訴
    意旨另請求從輕量刑云云，僅係就原審法院量刑已審酌之事
    項反覆爭執，亦無足採。綜上，被告上訴意旨猶執陳詞指摘
    原判決，均非有理由，應予駁回。
據上論結，應依刑事訴訟法第368條，判決如主文。
本案經檢察官陳傳宗到庭執行職務。
中    華    民    國    100    年    10    月   19   日
                  刑事第二庭審判長法  官  洪光燦
                                  法  官  蘇素娥
                                  法  官  宋明蒼
以上正本證明與原本無異。
不得上訴。
                                  書記官  陳紀語
中    華    民    國    100    年    10    月   19   日
附錄本案論罪科刑法條全文：
毒品危害防制條例第10條
施用第一級毒品者，處6月以上5年以下有期徒刑。
施用第二級毒品者，處3年以下有期徒刑。